+506 8744 2903

jorgesaborio47@gmail.com

https://linkedin.com/in/jorgeoviedosaborio

Portafolio: https://jorgeoviedosaborio.github.io

EXPERIENCIA

Fotógrafo profesional y Diseñador Gráfico Independiente

Jorge O. Saborío Photography&Design

iii Enero 2019 - Presente

Responsabilidades:

- Fotografía comercial, de Eventos, Iluminación, Retoque fotográfico y Fotomontaje
- Diseño Gráfico, digital e impreso con Adobe Photoshop, Illustrator e InDesign
- Edition de video para televisión y redes sociales con Premiere Pro

Profesor de Fotografía y Diseño Gráfico

Biblioteca Pública de Cartago

iii Junio 2024 - Agosto 2024

Responsabilidades:

- Enseñanza de cursos libres bimensuales 'Diseño Gráfico para Redes Sociales usando Canva' y 'Fotografía de producto para emprendedores'

Editor de Gráficos en Vivo Freelance

Tigo Sport Costa Rica

Febrero 2022 - Diciembre 2024

Responsabilidades:

- Diseño de tableros de puntos, alineaciones y otros, con Adobe Illustrator y Photoshop
- Control de cámaras y gráficos superpuestos para transmisión de eventos deportivos en vivo

Diseñador Gráfico y Editor de Video Pasante

Canal 1 Costa Rica

iii Enero 2023 - Junio 2023

Responsabilidades:

- Edición de noticias y piezas audiovisuales para web y TV con Adobe Premiere Pro
- Creación de gráficos para noticieros y programas varios con Adobe Illustrator y Photoshop

EDUCACIÓN

Bachillerato en Diseño Publicitario

Universidad Americana (CR)

Abril 2021 - Setiembre 2024

Curso Libre - Edición de Video con Adobe Premiere Pro

Universidad Creativa

iii Junio 2021

Curso Libre - Community Manager

Universidad Creativa

Abril 2021

Certificación Profesional en Fotografía Canon

Universidad Latina de Costa Rica

m Enero 2019 - Febrero 2021

RESUMEN

Creativo visual con formación en diseño publicitario y experiencia multidisciplinaria en fotografía, video y comunicación. He trabajado en producción de contenidos para canales nacionales como Canal 1 Costa Rica y Tigo Sport, aplicando herramientas como Adobe Premiere Pro, Photoshop e Illustrator.

Me especializo en crear contenidos visuales impactantes para medios digitales, eventos y marcas.

Puedo trabajar bien en equipo o en solitario y soy un apasionado por la enseñanza, la narrativa visual y la mejora continua.

HABILIDADES

- Adobe Photoshop, Illustrator, Premiere Pro, InDesign y Camera Raw
- Redes Sociales y Canva
- Edición de Video v Filmación
- Publicidad, Marketing y Campaña
- Branding e Identidad de Marca
- Fotografía
- Herramientas de IA

